臺灣桃園地方法院刑事裁定
111年度撤緩字第125號
聲  請  人  臺灣桃園地方檢察署檢察官
受  刑  人  謝宗伴




上列聲請人因受刑人竊盜案件（臺灣新竹地方法院109年度易字
第709號），聲請撤銷緩刑之宣告（111年度執聲字第642號），
本院裁定如下：
    主  文
謝宗伴之緩刑宣告撤銷。 
    理  由
一、聲請意旨略以：受刑人謝宗伴因竊盜案件，經臺灣新竹地方
    法院於民國109年12月18日以109年度易字第709號判決處拘
    役30日，緩刑2年，緩刑期間應依該院109年度附民字第558
    號和解筆錄內容履行，並於109年12月18日確定在案（下稱
    前案）。受刑人於緩刑期前即109年7月1日更犯公共危險罪
    ，經臺灣新竹地方法院於110年11月15日以110年度竹交簡字
    第419號判決處有期徒刑3月，於110年12月28日確定（下稱
    後案），且受刑人迄未履行緩刑之條件，足認原宣告之緩刑
    難收其預期效果，核其所為，合於刑法第75條之1第1項第1
    、4款所定得撤銷緩刑宣告之原因，爰依刑事訴訟法第476條
    規定聲請撤銷緩刑宣告等語。
二、按受緩刑之宣告而於緩刑前因故意犯他罪，而在緩刑期內受
    6月以下有期徒刑、拘役或罰金之宣告確定者，足認原宣告
    之緩刑難收其預期效果，而有執行刑罰之必要者，得撤銷其
    宣告；前項撤銷之聲請，於判決確定後6月以內為之，刑法
    第75條之1第1項第1款、第2項分別定有明文。又被告受緩刑
    宣告後，如欲撤銷其緩刑宣告，除需被告合於刑法第75條之
    1第1項所規定之4款法定事由外，尚須以「足認原宣告之緩
    刑難收其預期效果，而有執行刑罰之必要者」，法院始「得
    」依職權裁量撤銷之；法院於上揭「得」撤銷緩刑之情形，
    應依職權本於合目的性之裁量，妥適審酌被告所犯前後數罪
    間，關於法益侵害之性質、再犯之原因、違反法規範之情節
    是否重大、被告主觀犯意所顯現之惡性及其反社會性等情，
    是否已使前案原為促使惡性輕微之被告或偶發犯、初犯改過
    自新而宣告之緩刑，已難收其預期之效果，而確有執行刑罰
    之必要，此與刑法第75條第1項所定2款要件有一具備，即毋
    庸再行審酌其他情狀，應逕予撤銷緩刑之情形不同。次按緩
    刑宣告，得斟酌情形命犯罪行為人向被害人支付相當數額之
    財產或非財產上之損害賠償；又受緩刑之宣告，而違反前開
    規定所定負擔情節重大者，足認原宣告之緩刑難收其預期效
    果，而有執行刑罰之必要者，得撤銷其緩刑宣告，刑法第74
    條第2項第3款、第75條之1第1項第4款分別定有明文。又所
    謂違反第74條第2項第1款至第8款所定負擔「情節重大」者
    ，當從受判決人自始是否真心願意接受緩刑所附之條件，或
    於緩刑期間中是否顯有履行負擔之可能而隱匿或處分其財產
    、故意不履行、無正當事由拒絕履行或顯有逃匿之虞等情事
    而言，考量受刑人未履行條件情形與被害人所受損害間，依
    比例原則綜合衡酌原宣告之緩刑是否難收其預期之效果，而
    確有執行刑罰之必要，資以決定該緩刑宣告是否應予撤銷，
    是雖非謂受刑人一不履行即當然應撤銷緩刑，惟倘受刑人係
    因與被害人達成調解，並經法院以調解內容為緩刑之條件，
    在被害人之立場，當以受刑人履行條件為最主要之目的，且
    被害人若無法依該條件受清償，而受刑人仍得受緩刑之利益
    ，顯不符合一般社會大眾之法律情感，得認係違反緩刑所定
    負擔情節重大。
三、經查：
（一）按緩刑之宣告應撤銷者，由受刑人所在地或其最後住所地
      之地方法院檢察官聲請該法院裁定之，刑事訴訟法第476
      條定有明文。本件受刑人於106年6月22日遷入桃園市○○區
      ○○○路000巷00號之住所，有其個人戶籍資料查詢結果在卷
      可稽，是受刑人之所在地應為本院管轄之桃園市龍潭區，
      揆諸上開規定，本院有管轄權，合先敘明。
（二）本院業於裁定前傳喚受刑人到庭，賦與其就本案檢察官聲
      請撤銷緩刑之宣告乙案表示意見，受刑人於本院訊問時已
      表示對於撤銷緩刑沒有意見等語，此有本院111年5月4日
      訊問筆錄1份在卷可稽（見本院111年度撤緩字第125號卷
      ，下稱本院卷，第23頁至第25頁），業已合法保障受刑人
      之聽審權及訴訟防禦權，合予敘明。　　　
（三）受刑人前因不能安全駕駛致交通危險案件，經前案判決處
      拘役30日，緩刑2年，於109年12月18日確定；又於緩刑期
      前之109年7月1日犯後案之公共危險罪，經臺灣新竹地方
      法院於110年11月15日以110年度竹交簡字第419號判決處
      有期徒刑3月，於110年12月28日確定等情，有上開刑事宣
      示判決筆錄、和解筆錄、簡易判決及臺灣高等法院被告前
      案紀錄表存卷可考，足徵受刑人於緩刑前因故意犯後案之
      罪，而於緩刑期內受6月以下有期徒刑之宣告確定等情。
（四）本院審酌受刑人所犯前案犯罪事實，係竊取新竹縣關西鎮
      公所公有鐵護欄6根【價值新臺幣（下同）4萬8,000元】
      得手後變賣，後案飲用含有酒類，呼氣酒精濃度達0.39mg
      /L，不能安全駕駛仍駕駛自用小客車上路，已造成實質上
      之交通危險，前案與後案所犯罪質固有不同，然已可見受
      刑人毫不尊重他人財產權，亦不在意公眾交通往來之安全
      ，不僅漠視自身安危，更罔顧公眾安全，法治觀念淡薄，
      且對於他人之生命、身體、財產等法益毫不尊重，可認其
      惡性非輕，非屬偶然誤觸法網，對於法律及公權力之服從
      性甚低，且迄未履行前案臺灣新竹地方法院109年度附民
      字第558號和解筆錄內容（受刑人即被告謝宗伴與同案被
      告李義選願連帶給付3萬6,000元，其中2萬元於和解當場
      交付原告新竹縣關西鎮公所收受無訛，另外1萬6,000元於
      110年5月31日前給付完畢）履行緩刑負擔，有臺灣新竹地
      方檢察署111年3月10日與新竹縣關西鎮公所建設課課長陳
      學璡通話之公務電話紀錄表1份存卷可考，對於新竹縣關
      西鎮公所迄今仍未收到1萬6,000元乙情被告於本院訊問時
      亦表示無意見等語（見本院卷第25頁），審酌受刑人與被
      害人新竹縣關西鎮公所於前揭案件中成立調解，並經法院
      以調解內容為緩刑之條件，於被害人之立場，當以受刑人
      履行緩刑條件為最主要之目的，且被害人若無法依緩刑條
      件受清償，而受刑人仍得受前揭案件緩刑之利益，顯不符
      合一般社會大眾之法律情感。且受刑人於本院訊問時已表
      示對於撤銷緩刑沒有意見等語（見本院卷第25頁），足認
      其已無任何履行意願等情，是本院認原宣告之緩刑未及評
      價被告於後案犯罪之惡性，且被告於緩刑期間仍未積極履
      行緩刑負擔，違反緩刑負擔之情節已屬重大，要難認該緩
      刑宣告可收促其自新之預期效果，是本件非使受刑人入監
      執行不能使其徹底悔悟，而有執行刑罰之必要。基上，聲
      請意旨核無不合，應予准許，本院爰參照前開說明，依刑
      法第75條之1第1項第1、4款等規定，撤銷受刑人前案之緩
      刑宣告。
據上論斷，應依刑事訴訟法第476條，刑法第75條之1第1項第1款
、第4款，裁定如主文。
中　　華　　民　　國　　111 　年　　5 　　月　　10　　日
                  刑事第三庭  法　官　呂秉炎
以上正本證明與原本無異。
如不服本裁定，應於裁定送達後5 日內向本院提出抗告狀。
　　　　　　　　　　　　　　　書記官　曾雋行　　　　　　
中　　華　　民　　國　　111 　年　　5 　　月　　10　　日